臺灣新北地方法院刑事裁定
111年度聲字第2620號
聲  請  人  臺灣新北地方檢察署檢察官
受  刑  人  黃雅馨


上列聲請人因受刑人數罪併罰有二裁判以上，聲請定其應執行之
刑（111年度執聲字第1915號），本院裁定如下：
    主  文
黃雅馨因犯如附表所示各罪所處之刑，應執行拘役35日，如易科
罰金，以新臺幣1千元折算1日。
    理  由
一、聲請意旨略以：受刑人黃雅馨因傷害等案件，先後經判決確
    定如附表，應依刑法第53條及第51條第6款，定其應執行之
    刑，爰依刑事訴訟法第477條第1項聲請裁定等語。
二、按裁判確定前犯數罪者，併合處罰之；數罪併罰，有二裁判
    以上者，依刑法第51條之規定，定其應執行之刑；宣告多數
    有期徒刑者，於各刑中之最長期以上，各刑合併之刑期以下
    ，定其刑期；宣告多數拘役者，比照前款定其刑期，但不得
    逾120日，刑法第50條第1項前段、第53條、第51條第5款、
    第6款分別定有明文。
三、次按刑事訴訟法第370條第2項、第3項，已針對第二審上訴
    案件之定應執行刑，明定有不利益變更禁止原則之適用；而
    分屬不同案件之數罪併罰有應更定執行刑之情形，倘數罪之
    刑，曾經定應執行刑，再與其他裁判宣告之刑定應執行刑時
    ，在法理上亦同受此原則之拘束。亦即，另定之執行刑，其
    裁量所定之刑期，不得較重於前定之執行刑加計後裁判宣告
    之刑或所定執行刑之總和。又數罪併罰定應執行刑之案件，
    係屬法院自由裁量之事項，法院所為刑之酌定如未逾越上開
    規定（即刑法第50條第1項前段、第51條第5款）之外部界限
    、定應執行刑之恤刑目的及不利益變更禁止原則，即不得任
    意指為違法或不當，此有最高法院109年度台抗字第1193號
    刑事裁定可資參照。
四、經查：
(一)受刑人因傷害等案件，經法院判處如附表所示之刑，其中附
    表編號1至3所示3罪，經臺灣臺中地方法院以110年度簡字第
    799號刑事簡易判決定應執行拘役30日，均確定在案，此有
    如附表所示刑事簡易判決及臺灣高等法院被告前案紀錄表在
    卷可稽。經核附表編號4所示之罪係於編號1至3所示案件判
    決確定前所犯，是附表所示4罪，皆合刑法第51條有關數罪
    併罰之規定，檢察官依刑事訴訟法第477條第1項聲請定其應
    執行刑，洵屬正當，應予准許。
(二)如附表所示4罪既應重定應執行刑，則前開原定之應執行刑
    即拘役30日即當然失效，本院自可依該4罪之宣告刑更定應
    執行刑。再查本院定本案應執行刑，不得逾越刑法第51條第
    6款所定法律之外部界限，即如附表所示4罪之宣告刑總和即
    拘役55日；又參照上開最高法院109年度台抗字第1193號刑
    事裁定意旨，亦應受內部界限之拘束，即不得重於如附表編
    號1至3所定應執行刑即拘役30日加計編號4所處宣告刑即拘
    役10日之總和即拘役40日；復考量如附表所示4罪之犯罪時
    間、類型、情節及關聯性、罪質、侵害法益、對社會危害情
    形及人格特性，就如附表所示4罪為整體非難評價後，依限
    制加重規定，於法律拘束之外部及內部界限內加以裁量，裁
    定如主文所示應執行刑，並諭知易科罰金之折算標準。至受
    刑人經本院傳喚未到庭陳述意見，附此敘明。
五、依刑事訴訟法第477條第1項，刑法第53條、第51條第6款、
    第41條第1項前段，裁定如主文。
中　　華　　民　　國　　111 　年　　10 　　月　　5　　日
                  刑事第三庭    法　官  施建榮
得抗告上列正本證明與原本無異。
如不服本裁定，應於裁定送達後五日內敘明抗告理由，向本院提
出抗告狀。
                                書記官  黃姿涵
中　　華　　民　　國　　111 　年　　10　　月　　11　　日

【附表】
    編號             1.             2.             3.     罪名  恐嚇危害安全罪 傷害罪 公然侮辱罪    宣告刑  拘役15日，如易科罰金，以新臺幣1,000元折算1日。 拘役20日，如易科罰金，以新臺幣1,000元折算1日。 拘役10日，如易科罰金，以新臺幣1,000元折算1日。   所犯法條  刑法第305條 刑法第277條第1項 刑法第309條第1項   犯罪日期  108年12月29日 109年1月17日 109年1月17日 偵查（自訴）機關年度及案號  臺灣臺中地方檢察署109年度偵字第7348號 臺灣臺中地方檢察署109年度偵字第7348號 臺灣臺中地方檢察署109年度偵字第7348號 最  後事實審 法  院 臺灣臺中地方法院 臺灣臺中地方法院 臺灣臺中地方法院  案  號 110年度簡字第799號 110年度簡字第799號 110年度簡字第799號  判決日期 110年8月30日 110年8月30日 110年8月30日 確  定  判  決 法  院 臺灣臺中地方法院 臺灣臺中地方法院 臺灣臺中地方法院  案  號 110年度簡字第799號 110年度簡字第799號 110年度簡字第799號  確定日期 110年9月29日 110年9月29日 110年9月29日 備            註  1.臺灣臺中地方檢察署110年度執字第12081號。 2.編號1至3經臺灣臺中地方法院以110年度簡字第799號刑事簡易判決定應執行拘役30日。 3.已執行完畢。   

    編號             4.       罪名  恐嚇危害安全罪      宣告刑  拘役10日，如易科罰金，以新臺幣1,000元折算1日。     所犯法條  刑法第305條     犯罪日期  110年3月16日   偵查（自訴）機關年度及案號  臺灣新北地方檢察署110年度偵字第27710號   最  後事實審 法  院 臺灣新北地方法院    案  號 111年度簡字第673號    判決日期 111年6月21日   確  定  判  決 法  院 臺灣新北地方法院    案  號 111年度簡字第673號    確定日期 111年8月2日   備            註  臺灣新北地方檢察署111年度執字第8146號。